【裁判字號】    97,訴,1461
【裁判日期】    971105
【裁判案由】    毒品危害防制條例
【裁判全文】
臺灣基隆地方法院刑事判決              97年度訴字第1461號
公  訴  人  臺灣基隆地方法院檢察署檢察官
被      告  乙○○
                    （另案於臺灣基隆監獄執行）
上列被告因違反毒品危害防制條例案件，經檢察官提起公訴（97
年度毒偵字第1600號、第2032號、第2068號、第2148號），被告
並為有罪陳述，本院合議庭裁定由受命法官獨任以簡式審判程序
進行審理，並判決如下：
    主  文
乙○○施用第一級毒品，累犯，處有期徒刑柒月；又施用第二級
毒品，累犯，處有期徒刑月；又施用第一級毒品，累犯，處有
期徒刑柒月；又施用第一級毒品，累犯，處有期徒刑柒月；又施
用第一級毒品，累犯，處有期徒刑柒月。應執行有期徒刑貳年。
    事實及理由
一、本件犯罪事實、證據及應適用之法條，除下列應予補充或更
    正外，其餘均詳如起訴書之記載（如附件）：(1)被告於民國
    97年4 月26日晚上某時，在基隆市○○區○○路14巷22號之
    7 住處，將甲基安非他命放在玻璃球隔火燒烤方式，施用第
    二級毒品甲基安非他命1 次；(2)被告於本院中之自白；(3)被
    告施用海洛因、甲基安非他命前之持有犯行，為各次施用海
    洛因、甲基安非他命之犯行所吸收，均不另論罪。
二、刑之酌科
    本院審酌被告犯罪之動機、曾有施用毒品之前科仍不知戒除
    毒癮，惟其犯後坦承犯行、所犯乃戕害自己身心健康，尚未
    危及他人等一切情狀，分別量處如主文所示之刑，並定應執
    行之刑。
三、據上論斷，應依刑事訴訟法第273 條之1 第1 項、第299 條
    第1 項前段、第310 條之2 、第454 條第2 項，毒品危害防
    制條例第10條第1 項、第2 項、第23條第2 項，刑法第11條
    前段、第47條第1 項、第51條第5 款，判決如主文。
本案經檢察官甲○○到庭執行職務。
中    華    民    國    97    年    11    月    5     日
                  刑事第二庭法  官  黃梅淑
以上正本證明與原本無異。
如不服本判決應於收受本判決後10日內向本院提出上訴書狀，其
未敘述上訴理由者，並得於提起上訴後10日內向本院補提理由書
狀（均須按他造當事人之人數附繕本。）「切勿逕送上級法院」
中    華    民    國    97    年    11    月    5     日
                            書記官  盧鏡合
附錄論罪法條：
毒品危害防制條例第10條
施用第一級毒品者，處 6 月以上 5 年以下有期徒刑。
施用第二級毒品者，處 3 年以下有期徒刑。
附件：
臺灣基隆地方法院檢察署檢察官起訴書
                                    97年度毒偵字第1600號
                                    97年度毒偵字第2032號
                                    97年度毒偵字第2068號
                                    97年度毒偵字第2148號
    被      告  乙○○  男  52歲（民國○○年○月○○日生）
                        籍設基隆市○區○○路28號（基隆市
                        仁愛區戶政事務所）
                        （另案在臺灣基隆監獄執行中）
                        國民身分證統一編號：Ｚ000000000號
上列被告因違反毒品危害防制條例案件，業經偵查終結，認應提
起公訴，茲將犯罪事實及證據並所犯法條分敘如下：
        犯罪事實
一、乙○○前因施用毒品案件，經先後2次送觀察、勒戒後，均
    認無繼續施用毒品之傾向，分別於民國89年1月25日、90年6
    月5日執行完畢釋放，並由本署檢察官以89年度毒偵緝字第5
    號、90年度毒偵緝字第78號為不起訴處分確定。復因施用毒
    品案件，於92年4月10日令入戒治處所施以強制戒治，92年8
    月11日停戒出所，於93年1月9日因法律修正報結而未執行完
    畢。又因施用毒品案件，經臺灣高等法院以94年度上訴字第
    2531號判處有期徒刑1年2月確定，及因施用毒品案件，經臺
    灣基隆地方法院以95年度訴字第221號判處有期徒刑10月確
    定，上開2罪接續入監服刑，於96年7月20日縮短刑期假釋交
    付保護管束出監，於96年12月28日縮刑期滿執行完畢。詎其
    猶不知悔改，復基於施用第一級毒品海洛因之犯意，於附表
    所示之施用時間及地點，施用海洛因，另基於施用第二級毒
    品甲基安非他命之犯意，於97年4月27日21時54分許為警採
    尿前回溯96小時內某時，在不詳地點，施用甲基安非他命，
    嗣分別於附表所示之查獲時間及地點，為警查獲。
三、案經基隆市警察局第一、二、四分局分別報告偵辦。
        證據並所犯法條
一、證據清單
  ┌──┬───────────┬───────────┐
  │編號│證據名稱              │待證事項              │
  ├──┼───────────┼───────────┤
  │1   │被告乙○○之自白      │被告施用海洛因之事實  │
  ├──┼───────────┼───────────┤
  │2   │應受尿液採驗人尿液檢體│被告施用海洛因及甲基安│
  │    │採集送驗紀錄表及偵辦毒│非他命之事實          │
  │    │品案件尿液檢體對照表共│                      │
  │    │4紙、臺灣檢驗科技股份 │                      │
  │    │有限公司濫用藥物檢驗報│                      │
  │    │告3紙、臺灣尖端先進生 │                      │
  │    │技醫藥股份有限公司濫用│                      │
  │    │藥物檢驗報告1紙       │                      │
  ├──┼───────────┼───────────┤
  │3   │本署刑案資料查註紀錄表│被告為累犯及於觀察勒戒│
  │    │                      │執行完畢釋放後，5年內 │
  │    │                      │再犯之事實            │
  └──┴───────────┴───────────┘
二、核被告所為，係犯毒品危害防制條例第10條第1、2項之施用
    第一、二級毒品罪嫌。被告前後5次施用毒品，犯意各別，
    行為有異，請分論併罰。被告前受有期徒刑執行完畢後，5
    年以內故意再犯本件有期徒刑以上之罪，為累犯，請依刑法
    第47條之規定加重其刑。
三、依毒品危害防制條例第23條第2項、刑事訴訟法第251條第1
    項提起公訴。
    此  致
臺灣基隆地方法院
中    華    民    國    97    年    9    月    23    日
                              檢察官  丙  ○  ○
本件正本證明與原本無異
中    華    民    國    97    年    9     月    26    日
                              書記官  王  雅  芳
附錄所犯法條：
毒品危害防制條例第10條
施用第一級毒品者，處 6 月以上 5 年以下有期徒刑。
施用第二級毒品者，處 3 年以下有期徒刑。
附表：
┌──┬─────┬─────┬─────┬──────┐
│編號│施用時間  │施用地點  │查獲時間  │查獲地點    │
│    │          │          │          │            │
├──┼─────┼─────┼─────┼──────┤
│ 1  │97年4月27 │基隆市信義│97年4月27 │經警通知至基│
│    │日16時許  │區○○路14│日21時5分 │隆市警察局第│
│    │          │巷22號之7 │許        │四分局中山派│
│    │          │          │          │出所採尿    │
├──┼─────┼─────┼─────┼──────┤
│ 2  │97年5月13 │同上      │97年5月13 │經警通知至基│
│    │日10時許  │          │日14時20分│隆市警察局第│
│    │          │          │許        │二分局安瀾橋│
│    │          │          │          │派出所採尿  │
├──┼─────┼─────┼─────┼──────┤
│ 3  │97年5月31 │同上      │97年6月1日│基隆市中山區│
│    │日10時許  │          │18時50分許│中山一路與成│
│    │          │          │          │功二路路口  │
├──┼─────┼─────┼─────┼──────┤
│ 4  │97年7月1日│同上      │97年7月2日│基隆市仁愛區│
│    │22時許    │          │18時30分許│仁五路22號前│
│    │          │          │          │            │
└──┴─────┴─────┴─────┴──────┘


司法院資訊處製作；財團法人民間司法改革基金會備份。
